【裁判字號】    98,再微,4
【裁判日期】    980826
【裁判案由】    再審之訴
【裁判全文】
臺灣板橋地方法院民事裁定
再審原告    甲○○
再審被告    文化領袖大廈管理委員會
法定代理人  乙○○
上列當事人間請求給付管理費事件，再審原告對於中華民國九十
八年六月十二日本院九十八年度小上字第四九號確定判決提起再
審之訴，本院裁定如下：
    主  文
再審之訴駁回。
再審訴訟費用新臺幣壹仟伍佰元由再審原告負擔。
    事  實
一、按再審之訴，應於30日之不變期間內提起。前項期間，自判
    決確定時起算，判決於送達前確定者，自送達時起算，其再
    審之理由發生或知悉在後者，均自知悉時起算，民事訴訟法
    第500條第1項、第2 項分別定有明文。又再審之訴顯無再審
    理由者，得不經言詞辯論，以判決駁回之，民事訴訟法第50
    2 條第2 項亦定有明文。上開規定依同法第436 之32第4 項
    規定，於小額事件之再審程序準用之。而所謂顯無再審理由
    ，係指針對再審原告所主張之再審原因，無須另經調查辯論
    ，即可判定其不足以動搖原確定判決所為判斷結果而言。查
    本院98年度小上字第49號民事判決於民國98年6 月12日判決
    確定後（不得上訴第三審之判決，於宣示時確定），本件再
    審原告於民國98年6 月22日收受上開確定判決，並於98年7
    月14日提起本件再審之訴，未逾30日之不變期間，先予敘明
    。
二、本件聲請再審意旨略以：本人已於上訴狀中言明簡易庭之判
    決採信偽造或變造之文書證物，且有違背法規之處，但地方
    法院法官扭曲或誤解為是「新攻擊防禦方法」，因而推託「
    本院自本不得予已審就」，真是荒謬，再次重申再審被告所
    提出之文化領袖大廈住戶規約中第二十二條「本規約訂於民
    國八十八年五月八日」、文化領袖大廈的「公寓大廈管理組
    織報備證明影本」以及文化領袖大廈第一次區分所有人會議
    簽到冊均是偽造且有瑕疵的。而簡易庭法官引用偽造之規約
    為判決之依據，顯然違背法令。併聲明：撤銷臺灣板橋地方
    法院及板橋簡易庭之民事判決，並駁回再審被告之聲請。
三、按第二審法院就該事件已為本案判決者，對於第一審法院之
    判決不得提起再審之訴。民事訴訟法第436條之32第4項準用
    同法第496條第3項定有明文。經查，再審被告起訴請求再審
    原告給付管理費事件，經本院板橋簡易庭以98年度板小字第
    545 號判決再審被告勝訴，再審原告不服提起上訴後，經本
    院以98年度小上字第49號以再審原告上訴無理由判決駁回等
    情，業據本院調閱上開案件卷宗可稽。是再審原告既已對原
    第一審判決以上訴聲明不服，並經第二審法院就該事件為本
    案判決，依上揭規定，再審原告對第一審確定判決即不得提
    起再審之訴。故再審原告聲明請求廢棄本院板橋簡易庭98年
    度板小字第545 號判決部分，顯與法未合，應予駁回。
四、次按對於小額程序之第一審裁判，提起上訴或抗告，經以上
    訴或抗告無理由為駁回之裁判者，不得更以同一理由提起再
    審之訴或聲請再審，民事訴訟法第 436條之31亦規定甚明。
    經查，再審原告所主張上開聲請再審意旨，業經其以同一理
    由，於本院98年小上字第49號做為上訴理由提起上訴，惟均
    經第二審認為無理由而判決上訴駁回一節，已經本院核閱該
    案卷宗屬實。故再審原告更以同一理由提起再審之訴，顯與
    上開民事訴訟法第436條之31之規定不符，自非適法。
五、第按依據民事訴訟法第 496條第1項第9款「為判決基礎之證
    物係偽造或變造者」為事由提起再審之訴，以宣告有罪之判
    決或處罰鍰之裁定已確定，或因證據不足以外之理由，而不
    能為有罪之確定判決或罰鍰之確定裁定者為限，民事訴訟法
    同條第2 項定有明文。經查，再審原告主張再審被告所提出
    之文化領袖大廈住戶規約中第二十二條「本規約訂於民國八
    十八年五月八日」、文化領袖大廈的「公寓大廈管理組織報
    備證明影本」以及文化領袖大廈第一次區分所有人會議簽到
    冊均屬偽造，而指摘本院98年小上字第49號判決有民事訴訟
    法第496 條第1 項第9 款之再審事由，並未敘明就其所指偽
    造之證物，是否已有有罪之確定判決或罰鍰之確定裁定，或
    另有上開「因證據不足以外之理由，而不能為有罪之確定判
    決或罰鍰之確定裁定」之情形。則參諸前揭規定，再審原告
    此部分聲請，自亦非適法。
六、綜上論結，本件再審之訴不合法，爰以裁定駁回之。
七、本件訴訟費用1,500元應由敗訴之一造即再審原告負擔。
八、依民事訴訟法第436條之32第4項、第502條第1項、第436條
    之19、第95條、第78條，裁定如主文。
中    華    民    國    98    年    8     月    26    日
                  民事第二庭    審判長法  官  蕭胤瑮
                                      法  官  李行一
                                      法  官  張谷輔
以上正本係照原本作成。
本裁定不得抗告。
中    華    民    國    98    年    8     月    27    日
                                      書記官  郭群裕


司法院資訊處製作；財團法人民間司法改革基金會備份。
